臺灣桃園地方法院民事裁定
110年度家聲字第164號
聲  請  人  吳惠伶  

相  對  人  吳鑫瑋  
            邱妤帆  
關  係  人  李宥漪  
            吳怡珍  
上列當事人間聲請選任未成年人之特別代理人事件，本院裁定如
下：
    主  文
選任丁○○（女、民國00年0月00日出生、身分證統一編號：Z0000
00000號）為未成年人丙○○（男、民國00年00月0日生、身分證統
一編號：Z000000000號）於辦理被繼承人邱明松遺產繼承、分割
等事件之特別代理人。
選任甲○○（女、民國00年0月00日出生、身分證統一編號：Z0000
00000號）為未成年人戊○○（女、民國000年0月0日生、身分證統
一編號：Z000000000號）於辦理被繼承人邱明松遺產繼承、分割
等事件之特別代理人。
聲請程序費用由聲請人負擔。
    理  由
一、按父母為其未成年子女之法定代理人。父母之行為與未成年
    子女之利益相反，依法不得代理時，法院得依父母、未成年
    子女、主管機關、社會福利機構或其他利害關係人之聲請或
    依職權，為子女選任特別代理人，民法第1086條定有明文。
    而上開法律規定之立法理由第3 項係謂：本條第2 項所定「
    依法不得代理」係採廣義，包括民法第106 條禁止自己代理
    或雙方代理之情形，以及其他一切因利益衝突，法律上禁止
    代理之情形。 
二、本件聲請意旨略以：聲請人乙○○為未成年人丙○○及戊○○之母
    ，丙○○及戊○○之父邱明松於民國109 年11月24日死亡，聲請
    人依法為該未成年人之法定代理人，然為辦理遺產繼承、分
    割登記時，因聲請人與未成年人同為繼承人，違反民法禁止
    自己代理之規定，而有利益衝突，致聲請人無法辦理遺產之
    繼承、分割，爰聲請選任該未成年人之祖母丁○○、阿姨甲○○
    為該未成年人於辦理被繼承人邱明松遺產繼承、分割等事件
    之特別代理人等語。
三、經查聲請人之主張，業據提出戶籍謄本、特別代理人同意書
    、繼承系統表、死亡證明書、遺產分割協議書、聯發旅行社
    有限公司變更登記表及財政部北區國稅局函為憑，自堪認聲
    請人之主張為真實。本院考量關係人丁○○為未成年人丙○○之
    祖母、關係人甲○○為未成年人戊○○之阿姨，誼屬至親，且均
    表明同意擔任未成年人之特別代理人。本院認聲請人之聲請
    於法尚無不合，應予准許，故裁定如主文所示。又未成年子
    女因繼承取得之財產，非為其利益，不得處分之，民法第10
    87條、第1088條有所明定，故遺產分割方案應注意不得損及
    未成年子女之利益，附此敘明。
四、爰裁定如主文。
中　　華　　民　　國　　111 　年　　2 　　月　　25　　日
                        家事庭法  官  張淑芬
以上正本係照原本作成。 
如不服本裁定應於送達後10日內向本院提出抗告狀，並繳納抗告
費新台幣1,000元。
中　　華　　民　　國　　111 　年　　2 　　月　　25　　日
                              書記官  邱信璋